臺灣高等法院刑事裁定
109年度抗字第259號
抗  告  人
即  受刑人  洪健庭



上列抗告人即受刑人因聲請定其應執行刑案件，不服臺灣新北地
方法院中華民國109年1月21日裁定（109年度聲字第319號），提
起抗告，本院裁定如下：
    主  文
抗告駁回。
    理  由
一、原裁定意旨略以：抗告人即受刑人洪健庭所犯如附表所示之
    5罪，前經法院判處如附表所示之刑，且均為附表編號1所示
    之罪判決確定前所犯，原審法院為最後事實審法院，有本院
    被告前案紀錄表及各該案件判決書各1份在卷可稽。是抗告
    人就有期徒刑部分聲請合併定應執行刑，原審法院審核認聲
    請為正當，應予准許。復查抗告人所犯如附表編號1、2所示
    之罪，前經原審法院以106年度審易字第2922號判決定應執
    行刑為有期徒刑10月確定，原審法院所定之執行刑即不得較
    上開已定應執行刑加計其他刑期之總和即有期徒刑2年2月為
    重。爰審酌附表所示編號1、2、4、5均為施用第二級毒品罪
    ，責任非難重複之程度較高，又施用毒品犯行主要係戕害自
    身健康，並未直接侵害他人法益，反社會性程度相對較低。
    又編號3所示之罪係未經許可製造刀械罪，與前開施用毒品
    罪，犯罪性質不同，責任非難重複之程度較低，兼衡受刑人
    所犯罪質、行為次數、犯罪時間之間隔，及審酌各罪之法律
    目的、受刑人違反之嚴重性、附表各罪彼此間之關聯性、數
    罪所反映受刑人之人格特性與傾向、對受刑人施以矯正之必
    要性、所犯數罪為整體非難評價等，定其應執行有期徒刑2
    年及易科罰金折算標準。至附表編號3所示併科罰金新臺幣3
    萬元部分，因僅一罪宣告併科罰金，不生定應執行刑之問題
    ，應依原判決所宣告之罰金刑併執行之，附此敘明。
二、抗告意旨略以：抗告人所犯皆屬微罪，民國95年7月1日刑法
    修正後，廢除連續犯造成部分慣犯如竊盜、毒品、詐欺因數
    罪併罰產生不合理現象，臺灣高等法院97年度上訴字第5195
    號判決科處徒刑132年8月，僅定應執行有期徒刑8年，猶似
    舊法連續犯，惟施用毒品或竊盜之輕罪定執行刑後，卻數倍
    於舊法之連續犯及其他重罪，違反公平正義及比例原則，乃
    重罪從輕，輕罪從苛。臺中地院105年訴緝字第20號、最高
    法院103年台上字第3148號、高等法院臺中分院101年上訴字
    第875號、高等法院97年度上訴字第5195號、106年度答字第
    1677號等案，受刑人所犯各罪刑期總和與法院所定之應執行
    刑均差距甚多，可供參酌。抗告人自始至終均坦承犯行，懇
    請審酌全案情節給予合理裁定，使抗告人能早日重返社會工
    作，以積蓄往後生活所需等語。
三、按法律上屬於自由裁量之事項，並非概無法律性之拘束。法
    院就自由裁量權之行使，除不得逾越法律所規定範圍之外部
    性界限外，尚應受比例原則、公平正義原則之規範，謹守法
    律秩序之理念，體察法律之規範目的，使其結果實質正當，
    合於裁量之內部性界限，俾與立法本旨相契合。刑法第51條
    第5款規定數罪併罰，宣告多數有期徒刑者，應於各刑中之
    最長期以上，各刑合併之刑期以下，定其應執行之刑期，但
    不得逾30年。其就數罪併罰，固非採併科主義，而係採限制
    加重主義，就俱發各罪中，以最重之宣告刑為基礎，由法院
    參酌他罪之宣告刑，裁量加重定之，且不得逾法定之30年最
    高限制，此即外部性界限。然上揭定其應執行刑，既屬刑法
    賦予法院自由裁量之事項，其應受內部性界限之拘束，要屬
    當然。而刑法修正將連續犯、常業犯規定悉予刪除，考其立
    法目的，係基於刑罰公平原則考量，杜絕僥倖犯罪心理，並
    避免鼓勵犯罪之誤解，乃改採一行為一罪一罰。是定其刑期
    時，除仍應就各別刑罰規範之目的、輕重罪間體系之平衡、
    整體犯罪非難評價、各行為彼此間之偶發性、與被告前科之
    關聯性、各行為所侵害法益之專屬性或同一性、數罪對法益
    侵害之加重效應、罪數所反映之被告人格特性與犯罪傾向等
    ，為綜合判斷外，尤須參酌上開實現刑罰公平性，以杜絕僥
    倖、減少犯罪之立法意旨，為妥適之裁量（最高法院100年
    度台上字第5342號判決意旨參照）。　　
四、查抗告人因犯如附表所示詐欺等案件，先後經法院判處如附
    表所示之有期徒刑，且均分別確定在案，有各該判決書及本
    院被告前案紀錄表在卷可按，從而原審認本件聲請為正當，
    於各該刑期及曾定應執行刑總和之限制下，定其應執行之刑
    為有期徒刑2年，並未逾越刑法第51條第5項所定之外部界限
    ，亦未逾越自由裁量之內部界限，且有再給予折扣，當屬法
    院於個案中之職權行使，要與公平正義原則、比例原則均屬
    無違，並無違法或不當之處。抗告人雖執前詞抗告，惟按數
    罪併罰之定應執行刑，係出於刑罰經濟與責罰相當之考量，
    並非在於給予受刑人不當利益，個案情節不同，要難比附援
    引，抗告意旨所執他案，亦無拘束其他法院裁量權自由行使
    之效力。綜上，原裁定並無違誤或不當之處，抗告人徒憑己
    意，任執與原裁定無關之他案為據，指摘原裁定不當，請求
    重新從輕定其應執行刑而提起抗告，其抗告為無理由，應予
    駁回。
據上論斷，應依刑事訴訟法第412 條，裁定如主文。　　
中　　華　　民　　國　 109　　年　　2 　　月　　27　　日
                  刑事第二十庭  審判長法　官　王復生
　　　　　　　　　                    法　官  陳春秋　
　　　　　　　　　　　　　　　　　　　法　官　張紹省
以上正本證明與原本無異。
不得再抗告。
                                      書記官  莫佳樺
中　　華　　民　　國　　109 　年　　3 　　月　　3 　　日
附表：
編         號  1 2 3 罪         名  毒品危害防制條例 （施用第二級毒品） 毒品危害防制條例  （施用第二級毒品） 槍砲彈藥刀械管制條例 宣    告    刑  有期徒刑6月 有期徒刑5月 有期徒刑4月 併科罰金30000元  犯  罪  日  期  105年10月19日凌晨3時30分許為警採尿往前回溯96小時內之某時許 106年1月1日 103年間某日至106年10月6日 偵查(自訴)機關年  度  案  號  新北地檢105年度毒偵字第10600號、106年度毒偵字第1291號 新北地檢105年度毒偵字第10600號、106年度毒偵字第1291號 新北地檢107年度偵字第5210號  最  後 事實審 法    院 新北地院 新北地院 新北地院  案    號 106年度審易字第2922號 106年度審易字第2922號 107年度簡字第3791號  判決日期 106年12月11日 106年12月11日 107年7月12日  確  定  判  決 法    院 新北地院 新北地院 新北地院  案    號 106年度審易字第2922號 106年度審易字第2922號 107年度簡字第3791號  判    決確定日期 107年1月13日(檢察官聲請書附表誤載為3日) 107年1月13日(檢察官聲請書附表誤載為3日) 107年8月4日 是否為得易科罰金之案件  是 是 是  備           註   新北地檢107年度執緝字第1013號 編號1、2應執行有期徒刑10月確定  新北地檢107年度執字第12794號 

編         號  4 5 （以下空白） 罪         名  毒品危害防制條例 （施用第二級毒品） 毒品危害防制條例 （施用第二級毒品）  宣    告    刑  有期徒刑6月 有期徒刑6月   犯  罪  日  期  106年10月15日 106年11月11日  偵查(自訴)機關年  度  案  號  新北地檢106年度毒偵字第9540號 新北地檢107年度毒偵字第34號  最  後   事實審 法    院 新北地院 新北地院   案    號 107年度審簡字第568號 107年度審易字第1453號   判決日期 107年6月29日 107年7月31日  確  定    判  決 法    院 新北地院 新北地院   案    號 107年度審簡字第568號 107年度審易字第1453號   判    決確定日期 107年7月31日 107年11月16日  是否為得易科罰金之案件  是 是   備           註  新北地檢107年度執字第14489號 新北地檢107年度執字第18169號